【裁判字號】    99,易,2401
【裁判日期】    990930
【裁判案由】    竊盜等
【裁判全文】
臺灣板橋地方法院刑事判決              99年度易字第2401號
公  訴  人  臺灣板橋地方法院檢察署檢察官
被      告  丙○○
上列被告因竊盜等案件，經檢察官提起公訴（99年度偵字第
17222 號、99年度偵字第19166 號），被告就被訴事實為有罪陳
述，本院裁定改為簡式審判程序，判決如下：
    主  文
丙○○所犯如附表編號一至五所犯「罪名」欄所示之罪，各處如
附表編號一至五「宣告刑」欄所示之刑。應執行有期徒刑壹年陸
月。
    事  實
一、丙○○意圖為自己不法所有，分別於下述時地為竊盜、非法
    提領財物等犯行：
(一)、於民國99年5 月24日下午2 時許，前往臺北縣土城市○○街
    72 之3號集合式建築物之樓梯間，翻越樓梯間之窗戶，循建
    築物外牆之瓦斯管，至同址 9 樓乙○○住處廚房，再從廚
    房翻越窗戶，進入乙○○住處房間，竊取乙○○所有之皮包
    2 只與其中現金合計新臺幣（下同） 6 千餘元，得手後循
    原路離去上址。
(二)、於同月25日夜間7 時許，前往臺北縣土城市○○街80之7號
    集合式建築物之樓梯間，翻越樓梯間之窗戶，循建築物外牆
    之遮雨板，至同址2 樓甲○○住處外，再翻越甲○○住處之
    窗戶，侵入甲○○住處後，竊取上址內置放在抽屜內現金1
    萬2 千餘元，得手後聽聞甲○○返回住處之聲音後，復由後
    面另一側窗戶翻出離去現場。
(三)、於同年6 月1 日夜間凌晨0 時許，前往臺北縣新莊市○○○
    路136 號1 樓集合式住宅，由上址隔壁自助式洗衣店之天花
    板，侵入上址現供人使用建築物，竊取侯信宏所有放置抽屜
    內之現金 4 千元與七星牌香煙 7 包。
(四)、於同年6 月19日凌晨2 時許，前往臺北縣土城市○○街72之
    3 號集合式建築物之樓梯間，翻越樓梯間之窗戶，循建築物
    外牆之瓦斯管，至同址 9 樓乙○○住處廚房，再翻越廚房
    之窗戶，侵入乙○○住處後，竊取乙○○所有之皮包 1 只
    與其中證件、金融卡、信用卡與現金卡 1 批，得手後循原
    路離去上址，復於同日凌晨 3 時 32 分許，前往臺北縣土
    城市○○路 59 號（起訴書誤載為 61 號）全家便利商店，
    未經乙○○之同意或授權，將所竊得發卡行為萬泰商業銀行
    股份有限公司（下稱萬泰商業銀行）、持卡人為乙○○、卡
    號為 000000000000 號現金卡，插入上開便利商店內，由台
    新國際商業銀行股份有限公司（下稱台新商業銀行）所設置
    之自動櫃員機，輸入上揭現金卡之密碼，以此不正方法自前
    開自動櫃員機付款設備，取得乙○○之現金 3,600 元。
二、案經乙○○、侯信宏與甲○○告訴，以及臺北縣政府警察局
    新莊分局移送臺灣板橋地方法院檢察署檢察官偵查起訴。
    理  由
壹、程序事項
一、按最重本刑為3 年以下有期徒刑、拘役或專科罰金之罪，以
    及刑法第320 條、第321 條之竊盜罪，經第二審判決者，不
    得上訴於第三審法院，刑事訴訟法第376 條第1 款、第2 款
    定有明文。又除簡式審判程序、簡易程序及第376 條第1 款
    、第2 款所列之罪之案件外，第一審應行合議審判，刑事訴
    訟法第284 條之1 亦定有明文。茲查，本案被告係犯刑法第
    321 條加重竊盜罪及第339 條之2 以不正方法由自動付款設
    備取得他人之物罪，依上開規定得行獨任審判，合先敘明。
二、本件被告丙○○所犯者非為死刑、無期徒刑、最輕本刑為 3
    年以上有期徒刑之罪或高等法院管轄第一審案件，其於準備
    程序進行中，先就被訴事實為有罪之陳述，經告知其簡式審
    判程序之旨，並聽取公訴人、被告之意見後，本院業已依刑
    事訴訟法第 273 條之 1 第 1 項之規定，裁定以簡式審判
    程序進行本案之審理。
貳、實體事項
一、上揭事實，業據被告於警詢、檢察官偵查及本院準備程序及
    審理時坦承不諱，事實一(一)、(四)部分，並有證人即告訴人乙○○於警詢指述及檢察官偵查時之證述、全家便利商店現場
    監視器拍得被告畫面之翻拍照片2 紙、99年7 月30日萬泰商
    業銀行股份有限公司函覆所附之現金卡客戶乙○○明細對帳
    單，交易之自動櫃員機編號、設置行號與設置點影本各乙份
    ；事實一(二)部分，並有證人即告訴人甲○○於警詢之指述及
    檢察官偵查時之證述；事實一(三)部分，並有證人即告訴人侯
    信宏於警詢之指述及檢察官偵查時之證述、被告侵入行竊之
    現場監視器畫面翻拍與蒐證照片6 幀等在卷足資佐證，足認
    被告上開自白與事實相符，堪可採信。綜上，本案事證明確
    ，被告所為上開竊盜等犯行，洵堪認定，應依法論科。
二、核被告丙○○所為，如事實一(一)，係犯刑法第321 條第1項
    第2 款踰越安全設備竊盜罪；如事實一(二)所為，係犯刑法第
    321 條第1 項第1 款、第2 款夜間侵入住宅、踰越安全設備
    竊盜罪；事實一(三)所為，係犯刑法第321 條第1 項第1 款、
    夜間侵入有人居住之建築物竊盜罪；如事實一(四)所為，係犯
    刑法第321 條第1 項第1 款、第2 款夜間侵入住宅、踰越安
    全設備竊盜罪及刑法第339 條之2 第1 項以不正方法由自動
    付款設備取得他人之物。又事實一(一)部分，犯罪時間雖係日
    間，然侵入住宅係結合踰越安全設備之加重竊盜罪，應無另
    外成立侵入住宅餘地。另事實一(二)、(三)、(四)犯罪時間均係夜
    間，其侵入住宅部分與夜間竊盜結合為夜間侵入住宅之加重
    竊盜罪結合犯，亦無另外成立侵入住宅罪之餘地，公訴意旨
    認另外成立侵入住宅罪，與加重竊盜罪，係一行為觸犯數罪
    名，從一重加重竊盜罪，容有誤會。其所犯上開4 次加重竊
    盜與違法由自動付款設備取得他人之物，犯意各別，行為互
    異，侵害數不同之被害人之法益，自應予分論併罰。
三、爰審酌被告不思正常工作以取得錢財，因為貪圖己利而為本
    案竊盜等犯行，衡其素行尚稱良好、犯罪動機、目的、手段
    、所生危害及犯罪後坦承犯行等一切情狀，分別量處如附表
    宣告刑欄所示之刑，並定其應執行之刑，以資懲儆。
四、據上論斷，應依刑事訴訟法第284條之1、第273條之1、第
    299 條第 1 項前段，刑法第 321 條第 1 項第 1 款、第
    2 款、第339 條之2 第1 項、第51條第5 款，刑法施行法第
    1 條之1 ，判決如主文。
本案經檢察官簡志祥到庭執行職務。
中    華    民    國   99     年     9    月   30    日
                  刑事第三庭法  官  陳伯厚
上列正本證明與原本無異。
如不服本判決，應於判決送達後10日內敘明上訴理由，向本院提
出上訴狀 (應附繕本) ，上訴於臺灣高等法院。其未敘述上訴理
由者，應於上訴期間屆滿後20日內向本院補提理由書「切勿逕送
上級法院」。
                            書記官  高建華
中    華    民    國    99    年    9     月    30    日
  附表
┌───┬─────────┬────────────┬────────────┐
│編號  │   犯罪事實       │  罪        名          │    宣告刑              │
│      │                  │                        │                        │
├───┼─────────┼────────────┼────────────┤
│一    │  如事實一（一）  │  犯踰越安全設備竊盜罪  │  處有期徒刑柒月        │
│      │                  │                        │                        │
├───┼─────────┼────────────┼────────────┤
│二    │  如事實一（二）  │  犯夜間侵入住宅、踰越安│  處有期徒刑柒月        │
│      │                  │  全設備竊盜罪          │                        │
├───┼─────────┼────────────┼────────────┤
│三    │  如事實一（三）  │  犯夜間侵入有人居住建  │  處有期徒刑柒月        │
│      │                  │  築物竊盜罪            │                        │
├───┼─────────┼────────────┼────────────┤
│四    │  如事實一（四）  │   犯夜間侵入住宅、     │    處有期徒刑柒月      │
│      │                  │  踰越安全設備竊盜罪    │                        │
├───┼─────────┼────────────┼────────────┤
│五    │  如事實一（四）  │  犯非法由自動付款      │    處有期徒刑參月      │
│      │                  │  設備取財罪            │                        │
└───┴─────────┴────────────┴────────────┘

司法院資訊處製作；財團法人民間司法改革基金會備份。
